【裁判字號】    98,訴,365
【裁判日期】    980527
【裁判案由】    違反毒品危害防制條例
【裁判全文】
臺灣嘉義地方法院刑事判決               98年度訴字第365號
公  訴  人  臺灣嘉義地方法院檢察署檢察官
被      告  甲○○
                    （另案臺灣嘉義監獄鹿草分監執行中）
上列被告因毒品危害防制條例等案件，經檢察官提起公訴（98年
度毒偵字第200、284、307、348、417、548、557、568、608號
），本院合議庭裁定由受命法官獨任行簡式審判程序，判決如下
：
    主  文
甲○○犯如附表所示之罪，各處如附表所示之刑。應執行有期徒
刑貳年陸月；扣案之海洛因壹包（海洛因驗餘淨重零點零參貳零
公克）沒收銷燬之，上開毒品外包裝袋壹個沒收。
    犯 罪 事 實
一、甲○○前因過失傷害案件，經本院以92年度訴字第545號判
    處有期徒刑8月確定，於民國94年6月21日執行完畢。又前因
    施用毒品案件，經本院以94年度毒聲字第487號裁定送觀察
    勒戒後，認無繼續施用毒品傾向，於95年1月2日釋放，並經
    臺灣嘉義地方法院檢察署檢察官於95年1月25日以94年度毒
    偵字第1011號為不起訴處分確定。仍不知悔改，於觀察勒戒
    執行完畢釋放後，5年內再基於施用第1級毒品海洛因、第2
    級毒品甲基安非他命之犯意，分別為下列犯行：
  (一)於98年1月16日8時許，在嘉義縣民雄鄉菁埔村菁埔203號住
    處，以將甲基安非他命置入玻璃球內，加熱燒烤吸食煙霧之
    方式，施用甲基安非他命1次。又於1、2分鐘後，以將海洛
    因加水溶解後，再用針筒注射身體之方式，施用海洛因1次
    。嗣因另涉其他案件，於同日11時50分許，在嘉義縣民雄鄉
    ○○村○○路46之16號為警查獲，在未有偵查犯罪職權之公
    務員發覺前，於警詢時供承施用甲基安非他命及海洛因，對
    於未發覺之上揭犯罪自首而接受裁判，並於同日13時41分許
    、14時50分許，先後經警徵得其同意採尿送驗，確呈甲基安
    非他命及嗎啡陽性反應。
  (二)於98年1月21日採尿回溯96小時內之某時，在不詳地點，以
    將甲基安非他命置入玻璃球內，加熱燒烤吸食煙霧之方式，
    施用甲基安非他命1次。嗣於98年1月21日，因其假釋付保護
    管束中，在臺灣嘉義地方法院檢察署經觀護人採尿送驗，呈
    甲基安非他命陽性反應，始查悉上情。
  (三)於98年1月30日21時45分許，經警採尿回溯72小時內之某時
    ，在上揭住處，以將海洛因加水溶解後，再用針筒注射身體
    之方式，施用海洛因1次。又於98年1月30日21時45分許，經
    採尿回溯96小時內之某時，在不詳地點，以將甲基安非他命
    置入玻璃球內，加熱燒烤吸食煙霧之方式，施用甲基安非他
    命1次。嗣於98年1月30日19時55分許，在嘉義縣民雄鄉興中
    村江厝店54之1號「7-11便利商店」，因另涉竊盜案件經警
    查獲，扣得其所有供施用毒品所用之海洛因1包，並於同日
    21時45分許，經警徵得其同意採尿送驗，呈嗎啡及甲基安非
    他命陽性反應，始查悉上情。
  (四)於98年2月9日採尿回溯72小時內之某時，在嘉義縣民雄鄉友
    人住處，以將海洛因置入香菸內點燃吸食之方式，施用海洛
    因1次。嗣於98年2月9日，因其假釋付保護管束中，在臺灣
    嘉義地方法院檢察署經觀護人採尿送驗，呈嗎啡陽性反應，
    始查悉上情。
  (五)於98年3月4日20時許，在上揭住處，以將甲基安非他命置入
    玻璃球內，加熱燒烤吸食煙霧之方式，施用甲基安非他命1
    次。嗣於98年3月5日，因其係毒品列管人口，在未有偵查犯
    罪職權之公務員發覺前，於警詢時供承施用甲基安非他命，
    對於未發覺之上揭犯罪自首而接受裁判，並於同日0時40分
    許、8時29分許，先後經警徵得其同意採尿送驗，確呈甲基
    安非他命陽性反應。
  (六)98年3月12日15時15分許，經警採尿回溯96小時內之某時，
    ，在上揭住處，以將甲基安非他命置入玻璃球內，加熱燒烤
    吸食煙霧之方式，施用甲基安非他命1次。嗣因另涉其他案
    件，於98年3月12日12時50分許，在上揭住處為警查獲，並
    於同日15時15分許，經警徵得其同意採尿送驗，呈甲基安非
    他命陽性反應，始查悉上情。
  (七)於98年3月18日採尿回溯96小時內之某時，在上揭住處，以
    將甲基安非他命置入玻璃球內，加熱燒烤吸食煙霧之方式，
    施用甲基安非他命1次。嗣於98年3月18日，因其假釋付保護
    管束中，在臺灣嘉義地方法院檢察署經觀護人採尿送驗，呈
    甲基安非他命陽性反應，始查悉上情。
二、案經嘉義縣警察局民雄分局報請，暨臺灣嘉義地方法院檢察
    署檢察官簽分偵查起訴，經本院合議庭裁定由受命法官獨任
    行簡式審判程序。
    理  由
一、訊據被告甲○○對於上揭犯行，於本院準備程序及審理時均
    坦承不諱（見本院卷第32、44-48頁），並有下列證據可佐
    ：
  (一)犯罪事實欄一(一)部分，被告於98年1月16日13時41分許、同
    日14時50分許，經採尿送驗，呈甲基安非他命及嗎啡陽性反
    應，有長榮大學確認報告、尿液檢體採集送驗紀錄表、臺灣
    檢驗科技股份有限公司濫用藥物尿液檢驗報告、代號與真實
    姓名對照表各1份附卷可憑（見警卷第1卷第3-4頁、第2卷第
    5-6頁），足認被告之自白與事實相符，被告確有施用甲基
    安非他命、海洛因之犯行。
  (二)犯罪事實欄一(二)部分，被告於98年1月21日，經採尿送驗，
    呈甲基安非他命陽性反應，有臺灣檢驗科技股份有限公司濫
    用藥物尿液檢驗報告、尿液檢體監管紀錄表各1份附卷可考
    （見98年度毒偵字第284號卷第2-3頁），足認被告之自白與
    事實相符，被告確有施用甲基安非他命之犯行。
  (三)就犯罪事實一(三)部分，被告於98年1月30日21時45分許，經
    採尿送驗，呈嗎啡及甲基安非他命陽性反應，有代號與真實
    姓名對照表、臺灣檢驗科技股份有限公司濫用藥物尿液檢驗
    報告各1份在卷可參（見警卷第3卷第16頁、98年度毒偵字第
    200號卷第16頁），又扣案疑似海洛因之白粉1包，經送鑑定
    結果確含有海洛因成分，海洛因驗餘淨重0.0320公克，有行
    政院衛生署草屯療養院草療鑑字第0980200044號鑑定書1份
    附卷可憑（見上揭偵卷第12頁），另有海洛因1包扣案可資
    佐證，足認被告之自白與事實相符，被告確有施用海洛因、
    甲基安非他命之犯行。
  (四)犯罪事實欄一(四)部分，被告於98年2月9日，經採尿送驗，呈
    嗎啡陽性反應，有臺灣檢驗科技股份有限公司濫用藥物尿液
    檢驗報告、尿液檢體監管紀錄表各1份附卷可考（見98年度
    毒偵字第348號卷第2-3頁），足認被告之自白與事實相符，
    被告確有施用海洛因之犯行。
  (五)就犯罪事實欄一(五)部分，被告於98年3月5日0時40分許、8時
    29分許，經採尿送驗，呈甲基安非他命陽性反應，有臺灣檢
    驗科技股份有限公司濫用藥物尿液檢驗報告、代號與真實姓
    名對照表、長榮大學確認報告、尿液採集送驗紀錄表各1份
    附卷可憑（見警卷第4卷第5-6頁、第5卷第6-7頁），足認被
    告之自白與事實相符，被告確有施用甲基安非他命之犯行。
  (六)犯罪事實欄一(六)部分，被告於98年3月12日15時15分許，經
    採尿送驗，呈甲基安非他命陽性反應，有臺灣檢驗科技股份
    有限公司濫用藥物尿液檢驗報告、代號與真實姓名對照表各
    1份附卷可考（見警卷第6卷第4-5頁），足認被告之自白與
    事實相符，被告確有施用甲基安非他命之犯行。
  (七)犯罪事實欄一(七)部分，被告於98年3月18日，經採尿送驗，
    呈甲基安非他命陽性反應，有臺灣檢驗科技股份有限公司濫
    用藥物尿液檢驗報告、尿液檢體監管紀錄表各1份附卷可考
    （見98年度毒偵字第548號卷第2-3頁），足認被告之自白與
    事實相符，被告確有施用甲基安非他命之犯行。
  (八)此外，被告前因施用毒品案件，經本院以94年度毒聲字第48
    7號裁定送觀察勒戒後，認無繼續施用毒品傾向，於95年1月
    2日釋放，並經臺灣嘉義地方法院檢察署檢察官於95年1月25
    日以94年度毒偵字第1011號為不起訴處分確定，有臺灣高等
    法院被告前案紀錄表1份附卷可稽，足見被告確係在觀察勒
    戒執行完畢釋放後，5年內再犯施用海洛因、甲基安非他命
    之犯行甚明。本件事證明確，被告之犯行均堪予認定。
二、論罪科刑部分：
  (一)核被告所為，係犯毒品危害防制條例第10條第1項之施用第1
    級毒品罪，及同條例第10條第2項之施用第2級毒品罪。被告
    持有第1級毒品海洛因及第2級毒品甲基安非他命進而施用之
    ，其持有之低度行為應為施用之高度行為所吸收，均不另論
    罪。被告所犯上開施用第1級毒品罪3罪及施用第2級毒品罪6
    罪，犯意各別，行為互殊，應予分論併罰。被告前因過失傷
    害案件，經本院以92年度訴字第545號判處有期徒刑8月確定
    ，於94年6月21日執行完畢，有臺灣高等法院被告前案紀錄
    表1份在卷可參，其受徒刑之執行完畢後，5年以內故意再犯
    本件有期徒刑以上之罪，均為累犯，各應依刑法第47條第1
    項規定加重其刑。又被告在未有偵查犯罪職權之公務員發覺
    前，於警詢時供承犯罪事實欄一(一)、(五)之犯行乙節，業據被
    告於本院審理時供述在卷（見本院卷第44、48頁），並有警
    詢筆錄、本院電話記錄表各2份附卷可憑（見警卷第2卷第2
    頁、第4卷第2頁、本院卷第26、29頁），是被告對於未發覺
    之犯罪事實欄一(一)、(五)犯罪自首而接受裁判，爰均依刑法第
    62條前段規定減輕其刑，並先就累犯加重後減輕其刑。
  (二)爰審酌被告前因施用毒品犯行，經觀察勒戒執行完畢，猶不
    思藉機徹底戒除施用毒品之惡習，仍再次施用毒品，惟其施
    用毒品係自戕行為，本件施用毒品之手段，及被告犯後坦承
    犯行態度良好等一切情狀，各量處如附表所示之刑，及定其
    應執行之刑，以示懲儆。犯罪事實欄一(三)扣案之海洛因1包
    ，係屬毒品危害防制條例所稱之第1級毒品，應依毒品危害
    防制條例第18條第1項前段之規定，宣告沒收銷燬之，上開
    毒品外包裝袋1個，係被告所有，用於包裹毒品，防其裸露
    、逸出、潮濕，便於持有藉以施用海洛因，係被告供犯罪所
    用之物，業據被告於本院審理時供承在卷（見本院卷第41頁
    ），爰依刑法第38條第1項第2款規定宣告沒收。
據上論斷，應依刑事訴訟法第273條之1第1項、第299條第1項前
段，毒品危害防制條例第10條第1項、第2項、第18條第1項前段
，刑法第11條前段、第47條第1項、第62條前段、第51條第5款、
第38條第1項第2款，判決如主文。
本案經檢察官陳昱奉到庭執行職務。
中    華    民    國    98    年    5     月    27    日
                    刑事第二庭   法  官   卓春慧
以上正本證明與原本無異。
如不服本判決應於收受判決後10日內向本院提出上訴書狀，並應
敘述具體理由；其未敘述上訴理由者，應於上訴期間屆滿後20日
內向本院補提理由書（均須按他造當事人之人數附繕本）「切勿
逕送上級法院」。
中    華    民    國    98    年    5     月    27    日
                                 書記官   李玫娜
附錄本案論罪科刑法條全文：
毒品危害防制條例第10條：
施用第一級毒品者，處6月以上5年以下有期徒刑。
施用第二級毒品者，處3年以下有期徒刑。
附表：
┌───────┬───────────────────┐
│     犯行     │              論罪科刑                │
├───────┼───────────────────┤
│犯罪事實欄一(一)│施用第二級毒品，累犯，處有期徒刑參月。│
│              │又施用第一級毒品，累犯，處有期徒刑柒月│
│              │。                                    │
├───────┼───────────────────┤
│犯罪事實欄一(二)│施用第二級毒品，累犯，處有期徒刑肆月。│
├───────┼───────────────────┤
│犯罪事實欄一(三)│施用第一級毒品，累犯，處有期徒刑捌月；│                                          │
│              │扣案之海洛因壹包（海洛因驗餘淨重零點零│                                          │
│              │參貳零公克）沒收銷燬之，上開毒品外包裝│                                          │
│              │袋壹個沒收。又施用第二級毒品，累犯，處│
│              │有期徒刑肆月。                        │
├───────┼───────────────────┤
│犯罪事實欄一(四)│施用第一級毒品，累犯，處有期徒刑捌月。│
├───────┼───────────────────┤
│犯罪事實欄一(五)│施用第二級毒品，累犯，處有期徒刑參月。│
├───────┼───────────────────┤
│犯罪事實欄一(六)│施用第二級毒品，累犯，處有期徒刑肆月。│
├───────┼───────────────────┤
│犯罪事實欄一(七)│施用第二級毒品，累犯，處有期徒刑肆月。│
└───────┴───────────────────┘


司法院資訊處製作；財團法人民間司法改革基金會備份。
